【裁判字號】    89,簡上,85
【裁判日期】    890627
【裁判案由】    賭博
【裁判全文】
臺灣彰化地方法院刑事判決                八十九年度簡上字第八五號
    上  訴  人  臺灣彰化地方法院檢察署檢察官
    被      告  乙○○
    選任辯護人  李清輝律
    被      告  丙○○
    被      告  己○○
    被      告  辛○○
    被      告  庚○○
    被      告  丁○○
    被      告  甲○○
    被      告  戊○○
右上訴人因被告賭博案件，不服本院八十八年度彰簡字第三八一號，中華民國八十九
年四月十二日第一審簡易判決( 八十八年度偵字第五三二七號 )，提起上訴，本院第
二審合議庭判決如左：
    主    文
原判決撤銷。
乙○○、丙○○、己○○、辛○○、庚○○、丁○○、甲○○、戊○○共同連續意圖
營利，聚眾賭博，乙○○處有期徒刑陸月，併科罰金壹萬元；丙○○、己○○、辛○○、庚○○、丁○○、甲○○、戊○○各處有期徒刑肆月，有期徒刑如易科罰金，罰
金如易服勞役，均以佰元折算壹日。
扣案之傳真機貳拾伍台、計算機台、監視器螢幕肆台、鏡頭肆個、入單表壹張、特
尾倍數表壹張、簽單貳佰伍拾張印章伍顆均沒收。
    事    實
一、乙○○基於意圖營利之概括犯意，於民國（下同）八十八年五月十一日起，提供
    彰化縣和美鎮○○路二七巷二八號二樓之公眾得出入之場所為賭博場所，連續私
    設俗稱「六合彩」簽賭卡號碼供不特定之多數人簽選號碼賭博財物，簽賭卡計分
    為「二星」、「三星」、「四星」、「台號」、「特別號」、「特尾三號」六種
    ，核對由香港政府發行在上開期間每星期二、四開獎之六合彩號碼，賭客如簽中
    ，依序賭償五三倍、五二０倍、七００倍、九至卅三倍、三四倍、九０至九００
    倍之賭金，未簽中所簽之賭資即歸乙○○所有，並由其以每期每人新台幣（下同
    ）六百元之代價，僱用與其有上開犯意聯絡之丙○○、己○○、庚○○、丁○○
    、甲○○、戊○○、辛○○等七人，在上開處所從事收受簽賭單、核對金額、接
    聽電話、計算簽賭支數、記帳等工作。嗣於同年月十三日十九時許，為警在上開
    處所當場查獲，並扣得乙○○所有供經營六合彩賭博所用之如主文第二項所示之
    物及印章五顆。
二、案經彰化縣警察局和美分局移請台灣彰化地方法院檢察署檢察官偵查起訴。
    理      由
一、訊據被告乙○○、丙○○、己○○、庚○○、丁○○、甲○○、戊○○、辛○○
    對於右揭事實坦承不諱，經核彼此供述相符，並有如主文第二項之物扣案可稽，
    被告等犯行堪以認定。
二、核乙○○、丙○○、己○○、辛○○、庚○○、丁○○、甲○○、戊○○所為，
    係犯刑法第二百六十八條之意圖營利供給賭博場所及意圖營利聚眾賭博罪，與同
    法第二百六十六條第一項前段在公眾得出入之場所賭博財物罪。其等就上開所犯
    罪名，有犯意聯絡及行為分擔，皆為共同正犯，其等先後多次意圖營利供給賭博
    場所、意圖營利聚眾賭博及普通賭博犯行，均時間緊接，所犯又係構成要件相同
    ，顥係基於概括犯意反覆為之，均為連續犯，因依刑法第五十六條之規定分別論
    以一罪，並加重其刑。又其等於當期香港六合彩開獎前之多次接續行為，均係當
    次意圖營利供給賭博場所及意圖營利聚眾賭博與普通賭博犯行之一部行為。而於
    每期開前接續行為中之意圖營利供給賭博場所及意圖營利聚眾賭博與普通賭博
  等三罪，均係基於一個賭博犯意之決定，以達成同一犯罪之各個舉動、乃法律概
    念上之一行為，而其等以一行為觸犯上開三罪名，為想像競合犯，復應依刑法第
    五十五條規定，從情節較重之意圖營利聚眾賭博罪處斷。公訴人尚認被告等又誤
    有刑法第二百六十七條之常業賭博罪，惟本件既認被告等以概括之犯意而連續為
    之者，應為連續犯，不論以常業犯附此敘明。原審為科刑之判決，固非無見，惟
    原判決既認定被告八人常業賭博，而於論結欄未適用刑法第二百六十七條、且
    於事實欄中亦未就此更正，則原判決顥有違法，公訴人上訴理由執此指摘原判決
    違法為有理由，應由本院撤銷改判。爰審被告等不思以正當工作獲取財產，竟經
    營六合彩賭博，供人簽賭，以從中獲取不法利益助長社會僥倖心理，惟犯後坦承
    犯行態度良好等一切情狀，量處如主文所示刑，並諭知易科罰金及易服勞役之折
    算標準，以示懲儆。至扣案之如主文第二項之物，共犯被告乙○○所有具體本件
    犯罪所用之物，業據其供承在卷，併依刑法第三十八條第一項第二款宣告沒收。
    被告甲○○部分，經合法傳喚無正當理由不到庭，不待其陳述逕行判決，特此敘
    明。
三、據上論斷，應依刑事訴訟法第四百五十五條之一第一項、第三項、第三百六十九
    條第一項前段、第三百六十四條、第二百九十九條第一項前段、第三百零七條，
    刑法第二十八條、第五十六條、第二百六十六條第一項前段、第二百六十八條、
    第五十五條、第四十一條、第四十二條第二項、第卅八條第一項第二款，罰金罰
    鍰提高標準條例第一條前段、第二條，判決如主文。
本件經檢察官王怡仁到庭執行業務。
中    華    民    國    八 十 九    年      六      月       廿七       日
                             台灣彰化地方法院刑事一庭
                                    審判長法官  葉  榮  郎
                                          法官  郭  千  黛
                                          法官  施  坤  樹
右正本證明與原本無異。
本件不得上訴。
                                    法院書記官  吳  金  良
中    華    民    國    八 十 九    年      七      月         三       日
刑法第二百六十六條
在公共場所或公眾得出入之場所賭博財物者，處一千元以下罰金，但以供人暫時娛樂
之物為賭博者，不在此限。
當場賭博之器具與在賭檯或兌換籌碼處之財物，不問屬於犯人與否，沒收之。
刑法第二百六十八條
意圖營利，供給賭博場所或聚眾賭博者，處三年以下有期徒刑，得併科三千元以下罰
金。


司法院資訊處製作；財團法人民間司法改革基金會備份。
